【裁判字號】    98,抗,297
【裁判日期】    981231
【裁判案由】    本票裁定
【裁判全文】
臺灣桃園地方法院民事裁定               98年度抗字第297號
抗  告  人  甲○○
            丙○○
相  對  人  乙○○    台北縣板橋市○○街9號3樓
當事人間聲請本票裁定事件，對於中華民國98年10月21日本院司
法事務官98年度司票字第6896號民事裁定，提起抗告，本院裁定
如下：
    主  文
抗告駁回。
抗告程序費用新臺幣壹仟元由抗告人負擔。
    理  由
一、按非訟事件法第46條規定，抗告除本法另有規定外，準用民
    事訴訟法關於抗告程式之規定。而提起抗告，應於裁定送達
    後10日之不變期間內為之。如逾抗告期間或係對於不得抗告
    之裁定而抗告者，原第一審法院應以裁定駁回之；又抗告不
    合法者，第二審法院應以裁定駁回之，民事訴訟法第487條
    本文、442條第1項、第444條第1項及第495條之1第1項復有
    明文。再按裁定如有誤寫、誤算或其他類此之顯然錯誤者，
    依民事訴訟法第239 條準用同法第232 條第1 項前段規定，
    法院即得依聲請或依職權以裁定更正；惟更正裁定，並非法
    院就事件之爭執重新為裁判，不過將裁判中誤寫、誤算或其
    他類此之顯然錯誤，加以更正，使裁判中所表示者，與法院
    本來之意思相符，原裁判之意旨，並未因而變更。故更正裁
    定溯及於為原裁判時發生效力。亦即原裁判之效力，不因更
    正裁定而受影響。對原裁判上訴或抗告之不變期間，自不因
    更正裁定而延長，並經最高法院著有79年台聲字第349 號判
    例可資參照。
二、查本院於民國98年10月21日所為之98年度司票字第6896號民
    事裁定已於98年11月2 日分別送達抗告人甲○○、丙○○2
    人（抗告人甲○○之送達文書由其同居人陳素簽收，抗告人
    丙○○之送達文書由受僱人即尚林御園管理委員會雇用之守
    衛簽收），有卷附送達證書可稽（見原審卷第8 、9 頁），
    則抗告人應自98年11月3 日起算抗告之不變期間10日，另加
    計在途期間1 日，本件抗告期間應至同年月13日屆滿，惟抗
    告人2 人遲至同年12月3 日始提起抗告，此有抗告狀上所蓋
    之本院收文戳可憑，顯逾抗告之10日不變期間，其抗告為不
    合法，應予駁回。至本院雖因上開本票裁定有當事人姓名「
    丙○○」誤載為「廖崇賢」之顯然錯誤，而依相對人之聲請
    ，於98年11月9 日裁定更正，惟依上開說明，此等更正裁定
    溯及於為原裁判時發生效力，抗告人對於本院98年10月21日
    本票裁定得提出抗告之10日不變期間，不因更正裁定而延長
    ，況上開更正裁定已於98年11月17日分別送達抗告人2 人，
    縱以該日期起算，本件抗告期間亦已於98年11月30日屆滿（
    98年11月28、29日為星期六、日），抗告人於98年12月3 日
    提出本件抗告，仍屬逾期。
三、據上論結，本件抗告為不合法，爰裁定如主文。
中    華    民    國    98    年    12    月    31    日
                  民事第二庭  審判長法  官  劉克聖
                                    法  官  張震武
                                    法  官  劉佩宜
以上正本係按原本作成。
本裁定不得再抗告。
中    華    民    國    98    年    12    月    31    日
                                    書記官  賴柏仲

司法院資訊處製作；財團法人民間司法改革基金會備份。
